【裁判字號】    97,訴,1685
【裁判日期】    970630
【裁判案由】    違反毒品危害防制條例
【裁判全文】
臺灣彰化地方法院刑事判決              97年度訴字第1685號
公  訴  人  臺灣彰化地方法院檢察署檢察官
被      告  甲○○
上列被告因違反毒品危害防制條例案件，經檢察官提起公訴（97
年度毒偵字第2050、2123號），本院依簡式審判程序審理，判決
如下：
    主  文
甲○○施用第一級毒品，累犯，處有期徒刑捌月；又施用第一級
毒品，累犯，處有期徒刑捌月；又施用第二級毒品，累犯，處有
期徒刑肆月。應執行有期徒刑壹年肆月。
    犯罪事實
一、甲○○前於民國93年間因搶奪案件，經本院以93年度訴字第
    1307號刑事判決判處有期徒刑1 年2 月確定，又於94年間因
    施用毒品案件，經本院以94年度訴字第242 號刑事判決判處
    有期徒刑8 月確定，上開2 案並由本院以94年度聲字第1698
    號裁定合併定應執行刑為有期徒刑1 年8 月，經入監執行，
    甫於95年12月9 日縮刑期滿執行完畢。又因施用毒品案件，
    經本院以93年度毒聲字第424 號裁定送觀察、勒戒後，認無
    繼續施用毒品之傾向，於93年12月9 日執行完畢釋放。詎仍
    不知悔改，明知海洛因、甲基安非他命業經公告列為毒品危
    害防制條例第2 條第2 項所列管之第1 、2 級毒品，不得非
    法持有、施用，竟另基於施用第1 級毒品海洛因之犯意，於
    97年4 月2 日上午12時許，在其位於彰化縣鹿港鎮頭庄巷40
    號居所處內，以將海洛因粉末摻水混合後再以針筒注射之方
    式，施用第1 級毒品海洛因1 次；復另基於施用第1 級毒品
    海洛因之犯意，於同年4 月6 日上午12時許，在上開同一地
    址，以將海洛因粉末摻水混合後再以針筒注射之方式，施用
    第1 級毒品海洛因1 次；再另基於施用第2 級毒品甲基安非
    他命之犯意，於同年4 月6 日上午12時10分許，在上開同一
    地址，以將甲基安非他命晶體置於燈泡內其下用火燒烤並吸
    食其霧化氣體之方式，施用第2 級毒品甲基安非他命1 次。
    嗣先後於97年4 月2 日下午10時許、同年4 月7 日下午6 時
    31分許，為警辦理毒品列管人口定期調驗業務時分別查獲，
    並均經其同意採集其尿液送驗後，結果呈嗎啡及甲基安非他
    命陽性反應，始查悉上情。
二、案經彰化縣警察局和美分局報請臺灣彰化地方法院檢察署檢
    察官偵察起訴。
    理  由
一、本件被告所犯係死刑、無期徒刑、最輕本刑為3 年以上有期
    徒刑以外之罪，其於準備程序就前揭被訴事實為有罪之陳述
    ，經受命法官告知簡式審判程序之旨，並聽取其與公訴人之
    意見後，本院認無不得或不宜改依簡式審判程序進行之處，
    爰依刑事訴訟法第273 條之1 第1 項、第284 條之1 ，裁定
    本案由受命法官獨任進行簡式審判程序，合先敘明。
二、上揭犯罪事實，業經被告於警、偵訊及本院審理時（參見本
    院97年6 月23日審判筆錄）坦承不諱，且其於97年4 月2 日
    、同年4 月7 日分別為警查獲時所採驗之尿液，經臺灣彰化
    地方法院檢察署委託警方送請詮昕科技股份有限公司檢驗結
    果，呈嗎啡及甲基安非他命陽性反應，此有彰化縣警察局和
    美分局應受尿液採驗人尿液檢體採集送驗紀錄表及該公司97
    年4 月11日、同年4 月21日編號00000000、00000000號濫用
    藥物尿液檢驗報告各1 紙附卷可稽。參諸醫學臨床實驗及根
    據英國藥學會出版之文獻Clarke's Isolation and Identif
    ication of Drugs乙書第293 頁載：海洛因經注射入人體後
    ，在體內迅速水解成6-Monoacety I morphine，再緩緩繼續
    水解成嗎啡，然後再循嗎啡之代謝方式排出，同書第431 頁
    至第432 頁並載有：嗎啡經注射入人體後，約50％以上於8
    小時內自尿中排出，至24小時排出約90％，但48小時後仍有
    微量可檢出等語。此外，按通常健康成人一次注射嗎啡15公
    絲，而以現行採用蟻醛酸試液及鉬鋑銨酸試液檢檢驗其尿液
    時，注射後8 小時內所排尿液易於檢出；8 小時至24小時，
    視其取尿時間及尿量多寡，可能檢出；至24小時以後所排之
    尿液，用上述方法已難檢出，亦據行政院衛生署藥物食品檢
    驗局73年11月30日（73）藥檢壹字第030221號函釋明確；又
    甲基安非他命經口服投與後，約70％於24小時內可自尿液中
    排出，又其尿液內含甲基安非他命成分之檢出，與投與甲基
    安非它命的量、個人體質、檢驗儀器之精密度有關，通常採
    尿化驗是否呈陽性反應，應以投與後24小時內所採者為宜，
    此亦有行政院衛生署藥物食品檢驗局（80）藥檢壹字第4529
    號函可查。是依上開說明，佐以被告前揭尿液檢驗報告，足
    徵被告前開施用第1 級毒品海洛因及第2 級毒品甲基安非他
    命之自白核與事實相符，堪可採為論罪科刑之依據。
三、另犯毒品危害防制條例第10條施用第1 、2 級毒品之罪者，
    檢察官應先聲請法院裁定將被告令送勒戒處所觀察、勒戒，
    經觀察、勒戒後，認無繼續施用毒品傾向者，應即釋放，並
    為不起訴之處分或不付審理之裁定；認有繼續施用毒品傾向
    者，應由檢察官裁定聲請法院裁定令入戒治處所施以強制戒
    治，且經觀察、勒戒或強制戒治執行完畢釋放後，5 年內再
    犯第10條之罪，檢察官應依一般刑事訴訟程序予以起訴論罪
    科刑，此觀諸毒品危害防制條例第20條第1 項、第2 項、第
    23條第2 項前段規定自明。本件被告前因施用毒品案件，經
    經本院以93年度毒聲字第424 號裁定送觀察、勒戒後，認無
    繼續施用毒品之傾向，於93年12月9 日執行完畢釋放之事實
    ，有臺灣高等法院被告前案紀錄表、臺灣彰化地方法院檢察
    署刑案資料查註紀錄表各1 份附卷可參，其於前開執行完畢
    釋放後5 年內，復犯本件施用毒品罪，事證明確，應予依法
    論科。
四、按海洛因、甲基安非他命為毒品危害防制條例第2 條第2 項
    所明定之第1 、2 級毒品。是核被告前揭所為，係犯同條例
    第10條第1 項之施用第1 級毒品罪及同條例第2 項之施用第
    2 級毒品罪。被告於此期間內持有各該級毒品並進而施用，
    其持有之低度行為應為施用之高度行為所吸收，不另論持有
    毒品之罪。其所犯上開施用第1 、2 級毒品3 罪間，犯意各
    別，行為互殊，應予分論併罰。又被告前因搶奪案件，經本
    院以93年度訴字第1307號刑事判決判處有期徒刑1 年2 月確
    定，又於94年間因施用毒品案件，經本院以94年度訴字第24
    2 號刑事判決判處有期徒刑8 月確定，上開2 案並由本院以
    94年度聲字第1698號裁定合併定應執行刑為有期徒刑1 年8
    月，經入監執行，甫於95年12月9 日縮刑期滿執行完畢之事
    實，有臺灣彰化地方法院檢察署刑案資料查註紀錄表及臺灣
    高等法院被告全國前案紀錄表各1 份在卷可憑，其於前開有
    期徒刑執行完畢後，5 年內故意再犯本件最重本刑為有期徒
    刑以上之3 罪，為累犯，均應依刑法第47條第1 項之規定，
    加重其刑。爰審酌被告前有施用毒品之不良素行，歷經觀察
    、勒戒程序後，仍未能徹底戒絕毒品，且屢經查獲，隨即再
    犯，顯見意志不堅，且有失政府制定毒品危害防制條例之立
    法美意，本不宜寬貸，惟念其施用毒品乃自戕一己之身體健
    康，尚未害及他人，且犯後始終坦承犯行，暨其智識程度、
    生活狀況等一切情狀，分別量處如主文所示之刑，並定其應
    執行之刑，以示懲戒。
據上論斷，應依刑事訴訟法第273 條之1 第1 項、第299 條第1
項前段，毒品危害防制條例第10條第1 項、第2 項，刑法第11條
前段、第47條第1 項、第51條第5 款，判決如主文。
本案經檢察官蔡明達到庭執行職務。
中    華    民    國    97    年    6     月    30    日
                  刑事第一庭    法      官  胡宜如
以上正本證明與原本無異。
如不服本判決，應於送達後10日內向本院提出上訴狀，上訴書狀
應敘述具體理由（須附繕本）。
中    華    民    國    97    年    6     月    30    日
                                書  記  官  蕭秀吉
附錄本案論罪科刑法條：
毒品危害防制條例第10條
施用第一級毒品者，處 6 月以上 5 年以下有期徒刑。
施用第二級毒品者，處 3 年以下有期徒刑。


司法院資訊處製作；財團法人民間司法改革基金會備份。
